

# RHAZAL OUSSAMA Full Stack Developer

- **\** 0602392909 oussamarh1234@gmail.com
- O LOT MABROUKA NR 117 ETG 1 SIDI MAAROUF CASA Permis B
- in www.linkedin.com/in/rhazal-oussama 🔘 github.com/oussamarh1

Développeur web full stack expérimenté avec une expertise approfondie en HTML, CSS, JavaScript, Php, WordPress, et Laravel. Passionné par la création d'applications web robustes et intuitives, je suis déterminé à contribuer au succès de projets innovants grâce à ma créativité et ma rigueur technique.

#### **Formation**

Licence professionnelle en DEVELOPPEMENT IFORMATIQUE option 2021 - 2022

**DEVELOPPEMENTWEB à l'école ITSUP-Casablanca., IT-SUP** Casablanca, Maroc

Diplôme technicien spécialisé en DEVELOPPEMENTIFORMATIQUE à l'école 2019 - 2021

**ITSUP-Casablanca.,** *IT-SUP* Casablanca, Maroc

2019 - 2021 Diplôme technicien en ACTION COMERCIAL MARKETING àl'école ITSUP-Casablanca, Maroc

Casablanca., IT-SUP

## **Expérience Professionnelles**

2023 - Present Casablanca, Maroc

## **Développeur full stack,** Freelancer

- Développé des applications web réactives avec HTML, CSS, JavaScript
- Créé des services backend avec Laravel, Php et intégré des bases de données comme MvSOL
- Optimisé les performances des applications par le refactoring de code et des stratégies de mise en cache.

09/2022 - 12/2022 Casablanca, Maroc

## **Développeur full stack,** *Stagiaire*

Stage dans un cabinet spécialisé en création de sites web WordPress

• Développement de sites web personnalisés sur WordPress en intégrant thèmes et plugins selon les besoins clients.

#### **Projet**

2021 - 2022

#### Projet fin d'études,

Création d'un site web (site e-Commerce) + une application web (gestion de stock) Développeur de Système de Gestion des Employés

- Développement complet d'un système de gestion des employés avec PHP, SQL, HTML, CSS et Bootstrap, intégrant une base de données SQL pour le stockage efficace des données et la gestion des dossiers..
- Implémentation des fonctionnalités CRUD pour la gestion des profils et des informations des employés, incluant un système d'authentification sécurisé.

PHP,LARAVEL

• Mise en place d'un module de gestion des congés et des absences pour optimiser la gestion des ressources humaines.

### **Compétences Techniques**

Développement Front end

développement Back end

WordPress,Git,GitHub



HTML,CSS,JAVASCRIPT,BOOTSTRAP,JQUERY.

• • • •

**Autre** 

**Gestion Des Données** MySQL

Langues

**Arabe** 

Français

**Anglais**